【裁判字號】    97,易,238
【裁判日期】    970314
【裁判案由】    竊盜
【裁判全文】
臺灣士林地方法院刑事判決               97年度易字第238號
公  訴  人  臺灣士林地方法院檢察署檢察官
被      告  乙○○
            丁○○
上列被告等因竊盜案件，經檢察官提起公訴（97年度偵字第1721
號），被告等均為有罪之陳述，本院裁定改行簡式審判程序，並
判決如下：
    主  文
乙○○犯竊盜罪，處有期徒刑參月；又共同犯攜帶兇器竊盜罪，
處有期徒刑柒月，扣案之刨刀壹支沒收；又共同犯攜帶兇器竊盜
罪，處有期徒刑柒月，扣案之刨刀壹支沒收；又共同犯攜帶兇器
，於夜間侵入住宅竊盜罪，處有期徒刑捌月，扣案之刨刀壹支沒
收。應執行有期徒刑壹年，扣案之刨刀壹支沒收。
丁○○共同犯攜帶兇器竊盜罪，處有期徒刑柒月，扣案之刨刀壹
支沒收；又共同犯攜帶兇器竊盜罪，處有期徒刑柒月，扣案之刨
刀壹支沒收；又共同犯攜帶兇器，於夜間侵入住宅竊盜罪，處有
期徒刑捌月，扣案之刨刀壹支沒收。應執行有期徒刑拾壹月，扣
案之刨刀壹支沒收。
    事  實
一、(一)乙○○意圖為自己不法之所有，於民國96年12月19日8 時
    20分許，在臺北市士林區○○○路○ 段290 號前，竊取甲○
    ○所有車號NR3-650 號重型機車，得手後供己使用。(二)乙○
    ○與丁○○又共同基於意圖為自己不法所有之犯意聯絡，於
    97年1 月18日13時30分許，前往臺北市○○區○○街21巷26
    -32 號住宅大樓，由丁○○持其所有而客觀上可供兇器使用
    之刨刀開啟該住宅大樓之大門後，進入樓梯間內竊取不銹鋼
    水箱蓋（9090公分）4 面。(三)乙○○與丁○○又共同基於
    意圖為自己不法所有之犯意聯絡，於97年1 月18日15時許，
    二人再次返回上址而由丁○○持上開刨刀開啟該住宅大樓之
    大門後，進入樓梯間內竊取青銅製止滑條82條，得手後，並
    將贓物分二次運載至臺北市士林區○○○街○ 段9 號，以新
    臺幣共2,742 元之價格，轉賣予不知情之李素英（贓物罪部
    分檢察官另為不起訴處分）。(四)乙○○與丁○○又共同基於
    意圖為自己不法所有之犯意聯絡，於97年1 月18日夜間19時
    30分，再次返回上址而由丁○○持上開刨刀開啟該住宅大樓
    之大門後，進入樓梯間內竊得青銅製止滑條94條，並將之放
    置於丁○○所騎乘車號CUL-815 號重型機車腳踏板上時，經
    人發覺而報警查獲，並當場扣得刨刀一支。
二、案經臺北市政府警察局士林分局報請臺灣士林地方法院檢察
    署檢察官偵查起訴。
    理  由
一、前揭犯罪事實一之(一)部分，業據被告乙○○於警詢時、偵查
    中及本院審理時供認不諱（見偵卷第16頁、第84頁，本院97
    年1 月31日審判筆錄），核與被害人甲○○於警詢時指述情
    節相符（見偵卷第27至28頁），並有贓物認領保管單、車輛
    查詢基本資料詳細畫面及臺北市政府警察局車輛協尋電腦輸
    入單等資料在卷可稽。前揭犯罪事實一之(二)、(三)、(四)部分，
    亦據被告乙○○、丁○○於警詢時、偵查中及本院審理時供
    認不諱（見偵卷第14至15頁、第20至21頁、第83至84頁、第
    86至87頁，本院97年1 月31日審判筆錄），並於偵查中以證
    人身分證述屬實（見偵查卷第83至88頁），核與被害人丙○
    ○於警詢時指述情節相符（見偵卷第29至30頁），並經證人
    李素英於警詢時證述屬實（見偵卷第24至25頁），並有贓物
    認領保管單在卷可稽，復有查獲之刨刀一支扣案可資佐證，
    足徵被告等自白與事實相符。本件事證明確，被告等犯行均
    堪認定。
二、按刑法第321 條第1 項第1 款所謂之「夜間」，為日出前、
    日沒後（最高法院29年滬上字第63號判例參照）。再按刑法
    第321 條第1 項第1 款所謂之「住宅」，乃指人類日常居住
    之場所而言，公寓或大樓亦屬之。至公寓或大樓樓下之「樓
    梯間」，雖僅供各住戶出入通行，然就公寓或大樓之整體而
    言，該樓梯間為該公寓或大樓之一部分，而與該公寓或大樓
    有密切不可分之關係，故於夜間侵入公寓或大樓樓下之樓梯
    間竊盜，自應成立刑法第321 條第1 項第1 款於夜間侵入住
    宅竊盜罪（最高法院76年臺上字第2972號判例參照）。又按
    刑法第321 條第1 項第2 款所謂之「毀越門扇」，係指毀損
    或超越及踰越門扇而言，若係撬開門鎖啟門入室者尚不屬之
    。另按刑法第321 條第1 項第3 款之攜帶兇器竊盜罪，係以
    行為人攜帶兇器為其加重條件，此所謂兇器，其種類並無限
    制，凡客觀上足對人之生命、身體、安全構成威脅，具有危
    險性之兇器均屬之，且祇須行竊時攜帶此種具有危險性之兇
    器為已足，並不以攜帶之初有行兇之意圖為必要（最高法院
    79年臺上字第5253號判例參照）。查被告等竊盜所攜帶之刨
    刀，屬質地堅硬之金屬利器，業據被告丁○○於本院審理時
    自承在卷（見本院97年1 月31日審判筆錄），客觀上足以對
    人之生命、身體、安全構成威脅，具有危險性，自屬兇器。
    核被告乙○○所為關於犯罪事實一之(一)部分之行為，係犯刑
    法第320 條第1 項之竊盜罪，公訴人就此部分於起訴書雖漏
    引刑法第320 條第1 項條文，惟於起訴犯罪事實已載明，本
    院自得併予審理；又被告乙○○、丁○○所為關於犯罪事實
    一之(二)、(三)部分之行為，均係犯刑法第321 條第1 項第3 款
    之攜帶兇器竊盜罪，公訴人認被告等所為關於犯罪事實一之
    (二)、(三)部分之行為，均係犯刑法第321 條第1 項第2 款、第
    3 款之攜帶兇器毀越門扇竊盜罪，容有未洽；又被告乙○○
    、丁○○所為關於犯罪事實一之(四)部分之行為，均係犯刑法
    第321 條第1 項第1 款、第3 款之攜帶兇器，於夜間侵入住
    宅竊盜罪，公訴人認被告等所為關於犯罪事實一之(四)部分之
    行為，均係犯刑法第321 條第1 項第2 款、第3 款之攜帶兇
    器毀越門扇竊盜罪，亦有未洽。被告乙○○、丁○○就上開
    犯罪事實一之(二)、(三)、(四)部分，有犯意聯絡與行為分擔，應
    依刑法第28條之規定論以共同正犯。被告乙○○所犯上開四
    罪及被告丁○○所犯上開三罪，犯意各別，行為互殊，罪名
    不同，應分論併罰。爰審酌被告等犯罪動機、手段、竊得財
    物價值，及於夜間攜帶兇器侵入住宅大樓行竊，影響他人居
    住安全，與犯罪後供認犯行之態度等一切情狀，各量處如主
    文所示之刑，並定其應執行之刑。
三、扣案之刨刀一支，係被告丁○○所有供竊盜所用之物，業據
    其供明在卷，應依刑法第38條第1 項第2 款之規定宣告沒收
    。
據上論斷，應依刑事訴訟法第299 條第1 項前段、第273 條之1
第1 項，刑法第28條、第320 條第1 項、第321 條第1 項第1款
、第3 款、第51條第5 款、第38條第1 項第2 款，判決如主文。
本案經檢察官高俊申到庭執行職務。
中    華    民    國    97    年    3     月    14    日
                  刑事第六庭法  官  周明鴻
以上正本證明與原本無異。
如不服本判決應於判決送達後10日內向本院提出上訴狀，其未敘
述上訴之理由者並得於提起上訴後20日內向本院補提理由書 (均
須按他造當事人之人數附繕本)。
                            書記官  丁梅芬
中    華    民    國    97    年    3     月    14    日
附錄論罪科刑法條：刑法第320 條第1 項、第321 條第1 項第1
                  款、第3 款
中華民國刑法第320條
意圖為自己或第三人不法之所有，而竊取他人之動產者，為竊盜
罪，處 5 年以下有期徒刑、拘役或5 百元以下罰金。
中華民國刑法第321條
犯竊盜罪而有左列情形之一者，處 6 月以上、 5 年以下有期徒
刑：
一  於夜間侵入住宅或有人居住之建築物、船艦或隱匿其內而犯
之者。
三  攜帶兇器而犯之者。


司法院資訊處製作；財團法人民間司法改革基金會備份。
